【裁判字號】    99,抗,245
【裁判日期】    990913
【裁判案由】    聲請停止審判
【裁判全文】
臺灣高等法院臺南分院刑事裁定      99年度抗字第245號
抗  告  人
即  被  告  甲○○
上列抗告人妨害性自主案件，聲請停止審判，不服臺灣臺南地方
法院中華民國99年7月30日裁定（99度聲字第1263號），提起抗
告，本院裁定如下：
    主  文
抗告駁回。
    理  由
一、抗告意旨以：
  (一)本案A女及其配偶B男並無工作，且小孩皆就讀私立大學，尚
    有貸款與股票套牢等多重壓力，鋌而走險設局色誘抗告人即
    被告，A女之配偶B男曾向抗告人即被告嗆聲「我黑道、白道
    都很有辦法」、「官司（案子）可以叫人去講（關說）」，
    而本案從警詢、偵查至審理，皆「一面倒」向A女，抗告人
    即被告合理懷疑B男曾至警局、法院賄賂或關說。且本案為
    強制辯護案件，惟檢、警與法官一面倒向A女，程序草率，
    嚴重違法。惟原審審判長當庭制止抗告人即被告詰問A女，
    亦未傳訊相關證人調查對抗告人即被告有利之證據，審判長
    一人獨裁，未當庭合議，應再開辯論。
  (二)抗告人即被告之配偶楊麗嬌受B男等人多次脅迫恐嚇，恐慌
    症再度發作，已送醫急救多次，為免抗告人即被告之配偶恐
    慌症復發，而有瞬間死亡之感，本案起訴後，被告3次至高
    雄凱旋醫院進行鑑定，皆隱瞞抗告人即被告之配偶，檢察官
    不知恐慌症發作之嚴重性，亦未向醫師函查。抗告人即被告
    之子年19歲，個性自閉、情緒不穩、冷漠且不可理喻，常為
    小事欲殺害抗告人即被告。抗告人即被告涉犯本案，並未讓
    其知悉，以免抗告人即被告之子除欲殺害抗告人即被告及配
    偶外，A女、B男及其全家恐將遭到毒手，抗告人即被告之子
    再自殺，所生危害更大。
  (三)抗告人即被告之生命備受威脅，此情遠甚於「心神喪失」，
    自應停止審判，原審不察，駁回抗告人即被告之聲請，爰依
    刑事訴訟法第294條第1項之規定，請求撤銷原裁定，更為妥
    適裁定云云。
二、按對於判決前關於訴訟程序之裁定，除有刑事訴訟法第404
    條但書所規定各款情形外，不得抗告，此觀刑事訴訟法第
    404條規定自明；又停止審判之裁定，屬於訴訟程序裁定之
    一種，不得抗告（司法院院字第300號解釋意旨參照）。經
    查：
  (一)本件抗告人即被告涉犯妨害性自主案件，抗告人即被告以如
    附件一、附件二所示之刑事聲請停止審判事狀為由，聲請原
    審裁定停止審判，經原審以抗告人即被告並無刑事訴訟法第
    294條第1項所定「心神喪失」之情事，且未提出相關證據證
    明其確有「心神喪失」之事實，予以駁回在案，此有原審裁
    定附卷足憑。原審所為駁回聲請停止審判之裁定，既屬訴訟
    程序之裁定，且無刑事訴訟法第404條但書各款得抗告之情
    事，依上開說明，即屬不得抗告。又不得抗告之案件，不因
    原裁定誤載得抗告而受影響（最高法院87年度台抗字第222
    號裁定意旨參照），原裁定正本雖記載「如不服本裁定，應
    於收受送達後5日內向本院提出抗告狀」，惟原裁定既不在
    得抗告之列，自不因原裁定正本誤載為「得抗告」而發生得
    抗告之效力，抗告人據以提起本件抗告，自屬不合法，應予
    駁回。
  (二)抗告人即被告另主張原審應再開辯論云云，然查，案件於言
    詞辯論終結之後，是否應再開辯論，此屬原審法院審判裁量
    權事項，非本院所能審酌，況抗告人即被告所涉妨害性自主
    案件，業經原審於99年8月25日以99年度第271號判決在案，
    亦有該判決在卷可參，抗告人即被告此部分主張，亦屬無據
    ，併予敘明。
四、據上論結，應依刑事訴訟法第411條前段，裁定如主文。
中    華    民    國    99    年    9     月    13    日
                  刑事第二庭    審判長法  官  葉居正  
                                      法  官  陳欽賢  
                                      法  官  張桂美
以上正本證明與原本無異。
不得再抗告。
                                      書記官  魏芝雯
中    華    民    國    99    年    9     月    13    日

司法院資訊處製作；財團法人民間司法改革基金會備份。
